【裁判字號】    98,台上,300
【裁判日期】    980115
【裁判案由】    違反毒品危害防制條例
【裁判全文】
最高法院刑事判決              九十八年度台上字第三００號
上  訴  人  甲○○
選任辯護人  楊振芳律師
上列上訴人因違反毒品危害防制條例案件，不服台灣高等法院台
中分院中華民國九十七年十月二十二日第二審判決（九十七年度
上訴字第一七四０號，起訴案號：台灣彰化地方法院檢察署九十
七年度偵字第二五０號），提起上訴，本院判決如下：
    主  文
上訴駁回。
    理  由
按刑事訴訟法第三百七十七條規定，上訴於第三審法院，非以判
決違背法令為理由，不得為之。是提起第三審上訴，應以原判決
違背法令為理由，係屬法定要件。如果上訴理由書狀並未依據卷
內訴訟資料，具體指摘原判決不適用何種法則或如何適用不當，
或所指摘原判決違法情事，顯與法律規定得為第三審上訴理由之
違法情形，不相適合時，均應認其上訴為違背法律上之程式，予
以駁回。本件原判決綜合全部卷證資料，認上訴人甲○○有其事
實欄所載之犯行，已詳敘所憑之證據與認定之理由，就上訴人辯
稱其有向警方供出毒品來源，應依法減輕其刑云云，認不足採信
，於理由內予以指駁、說明甚詳，因而撤銷第一審之科刑判決，
改判仍論處上訴人販賣第一級毒品，共十三罪，均累犯罪刑（各
處有期徒刑十五年二月，定應執行有期徒刑十九年六月）。從形
式上觀察，並無足以影響判決結果之違法情形存在。上訴意旨略
以：原判決定執行有期徒刑十九年六月，實屬過重而失入，且上
訴人所為，應評價為包括一罪之集合犯，原判決論以數罪，均違
背法令云云。惟量刑之輕重，屬事實審之職權，原判決以上訴人
之責任為基礎，並已說明審酌刑法第五十七條所列各款事項為刑
之量定，及依第五十一條第五款規定定其執行刑，既未逾越法定
刑度，亦未濫用其權限，即無違法。又刑法上之集合犯，指若干
犯罪行為態樣，本質上原具有反覆、延續實行之特徵，立法時特
別歸類，定為犯罪構成要件之行為要素，行為人如基於概括犯意
，在密切接近之一定時、地持續實行之複次行為，依社會通念，
於客觀上認為符合一個反覆、延續性之行為觀念者，於刑法評價
上始應僅成立一罪，例如經營、從事業務、收集之職業性、營業
性或收集性等犯罪者是。販賣毒品罪本質上未具有反覆性、延續
實行之特徵，立法時亦未特別歸類，定為犯罪構成要件之行為要
素，自非集合犯之包括一罪，原判決論以數罪，要無違法可言。
上訴意旨執此指摘，殊非適法之第三審上訴理由。應認其上訴違
背法律上之程式，予以駁回。
據上論結，應依刑事訴訟法第三百九十五條前段，判決如主文。
中    華    民    國  九十八  年    一    月   十五   日
                      最高法院刑事第十二庭
                          審判長法官  石  木  欽
                                法官  洪  佳  濱
                                法官  呂  丹  玉
                                法官  段  景  榕
                                法官  張  祺  祥
      本件正本證明與原本無異
                                      書  記  官
中    華    民    國  九十八  年    一    月  二十二  日
                                                      V


司法院資訊處製作；財團法人民間司法改革基金會備份。
